臺灣高等法院花蓮分院刑事判決　　　　100年度上易字第110號
上　訴　人
即　被　告　張益銘
上列上訴人因傷害等案件，不服臺灣臺東地方法院100年度易字
第59號中華民國100年6月9日第一審判決（起訴案號：臺灣臺東
地方法院檢察署99年度偵字第1256號），提起上訴，本院判決如
下：
    主  文
上訴駁回。
    理  由
一、依刑事訴訟法第350條、第361條、第362條、第367條規定，
    不服地方法院之第一審判決而上訴者，須提出上訴書狀，並
    應敘述具體理由，為上訴必備之程式；其所提出之上訴書狀
    並未敘述上訴理由，或僅曾以言詞陳述上訴理由者，均應於
    上訴期間屆滿後20日內補提理由書於第一審法院。第一審法
    院經形式審查，認逾期未補提上訴理由者，應定期間先命補
    正；逾期未補正者，為上訴不合法律上之程式，應以裁定駁
    回。倘已提出上訴理由，但所提非屬具體理由者，則由第二
    審法院以上訴不合法律上之程式，判決駁回。而所謂具體理
    由，必係依據卷內既有訴訟資料或提出新事證，指摘或表明
    第一審判決有何採證認事、用法或量刑等足以影響判決本旨
    之不當或違法，而構成應予撤銷之具體事由，始克當之（例
    如：依憑證據法則具體指出所採證據何以不具證據能力，或
    依憑卷證資料，明確指出所為證據證明力之判斷如何違背經
    驗、論理法則）；倘僅泛言原判決認定事實錯誤、違背法令
    、量刑失之過重或輕縱，而未依上揭意旨指出具體事由，或
    形式上雖已指出具體事由，然該事由縱使屬實，亦不足以認
    為原判決有何不當或違法者（例如：對不具有調查必要性之
    證據，法院未依聲請調查亦未說明理由，或援用證據不當，
    但除去該證據仍應為同一事實之認定），皆難謂係具體理由
    ，俾與第二審上訴制度在請求第二審法院撤銷、變更第一審
    不當或違法之判決，以實現個案救濟之立法目的相契合，並
    節制濫行上訴（最高法院著有97年度台上字第892號判決可
    參）。
二、上訴人即被告張益銘不服原審判決，於法定期間提起上訴，
    形式上雖提出上訴書狀敘述上訴理由，理由略以：被告對於
    證人陳源海及告訴人薛秋龍之證詞不服並質疑其真實性，證
    人陳源海謂被告與駱群豐押他進房又押出客廳，坐在沙發，
    並用番刀敲薛秋龍的腿，以致左腳有一點腫；告訴人薛秋龍
    說被告於十分鐘後返回砸車，並出言恐嚇：如果是你指使就
    拿刀殺你、小心一點不然會出人命、得罪我你們會有事等語
    ，望鈞院能返回現場，即能得知誰說的對與錯云云。
三、駁回上訴之理由：
    本件上訴人於99年5月10日晚間，至臺東縣卑南鄉美濃村東
    成83號薛秋龍住處，分別基於傷害、毀損、恐嚇之犯意，持
    番刀刀鞘毆打薛秋龍，致薛秋龍受有右膝、左小腿腫痛之傷
    害後離開，並於10分鐘後返回，持番刀砸破薛秋龍所有自用
    小貨車車窗及擋風玻璃共7片，致使該玻璃損壞不堪使用，
    再薛秋龍出言恐嚇：「如果是你指使的就拿刀殺你」、「小
    心一點不然會出人命」、「得罪我你們會有事」等語，致使
    薛秋龍心生畏懼，足生危害於安全之事實，業據原審綜合卷
    內證人即告訴人薛秋龍、證人陳源海於警詢及原審審理時之
    證詞、行政院國軍退除役官兵輔導委員會臺東榮民醫院診斷
    證明書及車輛毀損照片4張等相關事證，已詳敘其調查、取
    捨證據及憑以認定上訴人犯罪事實之心證理由，並就上訴人
    所辯及證人駱群豐之證詞如何與常理有違而不足採等情，說
    明其心證形成之理由，而判處上訴人傷害罪處拘役50日、毀
    損罪處拘役40日及恐嚇罪處拘役40日，定應執行刑拘役110
    日，認事用法及量刑均無不合。上訴意旨徒以前詞置辯，並
    未依憑卷內證據資料，明確指出原審判決所為證據證明力之
    判斷如何有誤，認定事實、適用法律及量刑有何不當，僅泛
    言質疑證人證詞之真實性或請返回現場云云，揆諸首揭說明
    ，其上訴難認有具體理由，本件上訴不合法律上之程式，應
    予駁回，並不經言詞辯論為之。
據上論斷，依刑事訴訟法第367條前段、第372條，判決如主文。
中    華    民    國   100    年    8     月    31    日
                  刑事庭審判長法  官  何方興
                              法  官  陳秋錦
                              法  官  林碧玲
以上正本證明與原本無異。
本件不得上訴。
中    華    民    國   100    年    8     月    31    日
                              書記官  李閔華